臺灣板橋地方法院刑事判決　　　　　　 94年度簡上緝字第1號
上　訴　人　臺灣板橋地方法院檢察署檢察官
被　　　告　乙○○
上列上訴人因被告竊盜案件，不服本院93年度簡字第1688號中華
民國93年4 月22日第一審判決（聲請簡易判決處刑案號：臺灣板
橋地方法院檢察署93年度速偵字第75號），提起上訴及移送併案
審理（同署93年度偵字第8319號），本院管轄第二審之合議庭裁
定依簡式審判程序審理並判決如下：
　　主?文
原判決撤銷。
乙○○連續竊盜，累犯，處有期徒刑陸月，如易科罰金，以佰
元折算壹日。
　　事　實
一、乙○○曾因竊盜案件，經本院於民國92年4 月22日以92年度
　　重簡字第1383號判處有期徒刑4 月確定，甫於92年10月27日
　　執行完畢。竟猶不知悔改，意圖為自己不法之所有，基於竊
??盜之概括犯意，先後為下列犯行：
(一)、於93年1 月5 日凌晨3 時許，在臺北縣三重市○○路○ 段
　　388 號前，見丙○○所有車牌號碼EXO-139 號之輕型機車（
　　價值約新台幣1 萬元）並未上鎖，即徒手竊取該機車，並將
　　該機車牽至臺北縣三重市○○路○ 段203 巷12號前，將該車
　　之引擎拆下並置入黑色垃圾袋內丟棄，另將原係萬克成所有
　　，贈送予乙○○，引擎號碼ET255911號之引擎裝置於前開EX
　　P-139 號輕型機車上使用。嗣為警於93年3 月13日晚間8 時
　　許，在臺北縣三重市○○路○ 段15之2 號前尋獲上開機車，
　　並循線查知上情。
(二)、於93年4 月2 日下午2 時許，在臺北縣三重市○○路○ 段39
　　6 巷7 號前，見甲○○所有之車牌號碼GBF-633 號重型機車
　　置物箱未上鎖，即徒手竊取該置物箱內之皮包乙個（內有甲○○國民身分證、IC健保卡、第一商業銀行金融卡、大眾商
　　業銀行信用卡各1 張、諾基亞牌8250型之行動電話1 支、電
　　話卡3 張及電腦磁片1 張）得手，除留置上開行動電話1 支
　　、電話卡3 張與電腦磁片1 張外，其餘物品均丟棄於臺北縣
　　三重市永福公園旁。嗣於93年4 月3 日晚間9 時許，在臺北
　　縣三重市○○路○ 段與永福街交岔路口為警查獲，並扣得其
　　竊得之上開行動電話1 支、電話卡3 張與電腦磁片1 張（均
　　已由甲○○立據領回）。
二、案經甲○○訴由臺北縣政府警察局三重分局移送臺灣板橋地
　　方法院檢察署檢察官偵查起訴，暨丙○○訴由同分局報請臺
　　灣板橋地方法院檢察署檢察官移送本院併案審理。
　　理　由
一、上開犯罪事實，迭據被乙○○於警詢、偵查及本院審理中坦
　　承不諱，核與證人即告訴人甲○○、丙○○於警詢中指訴之
　　失竊情節相合。上開引擎號碼ET255911號之引擎原係萬克成
　　出資購買，後經萬克成贈送予被告乙節，亦經證人萬克成、
　　林淑鈴於警詢中證述明確。且有甲○○、丙○○出具之贓物
　　認領保管單各1 紙、車輛竊盜、車牌失竊資料個別查詢報表
　　—查詢車輛認可資料、車籍作業系統—查詢認可資料各1 份
　　及查獲贓物之照片共14幀附卷可稽，足認被告前開自白確與
　　事實相符。本件事證已臻明確，被告前開犯行均堪以認定。
二、核被告所為，係犯刑法第320 條第1 項之竊盜罪。被告先後
　　二次竊盜犯行，時間緊接，所犯係犯罪構成要件相同之罪，
　　顯係基於概括之犯意反覆為之，為連續犯，應依刑法第56條
　　規定論以一罪，並依法加重其刑。又被告有事實欄所載犯罪
　　科刑執行情形，有臺灣高等法院被告前案紀錄表在卷為據，
　　其於有期徒刑執行完畢後5 年內，再犯本件有期徒刑以上之
　　罪，為累犯，應依刑法第47條之規定遞加重其刑。上揭事實
　　欄(一)所載之犯行，雖未據公訴人於聲請簡易判決處刑書內載
　　明，然該次犯行既與被告業經聲請簡易判決處刑並經論罪科
　　刑之事實欄(二)之部分有連續犯之裁判上一罪關係，應均為聲
　　請簡易判決處刑效力所及，且經公訴人移送併案審理（93年
　　度偵字8319號）本院自得一併予以審究。
三、原審以被告罪證明確，予以論罪科刑，固非無見，惟被告上
　　開事實欄(一)之竊盜犯行，事證亦已明確，原審未及一併審認
　　，尚有未洽，檢察官上訴意旨執此指摘，核有理由，應由本
　　院管轄之第二審合議庭將原判決撤銷改判。爰審酌被告犯罪
　　之動機、手段、竊取財物之價值以及犯後坦承犯行，態度尚
　　佳等一切情狀，量處如主文所示之刑，並諭知易科罰金之折
    算標準，以示懲儆。
四、按「除被告所犯為死刑、無期徒刑、最輕本刑為3 年以上有
    期徒刑之罪或高等法院管轄第一審案件者外，於前條第一項
    程序進行中，被告先就被訴事實為有罪之陳述時，審判長得
    告知被告簡式審判程序之旨，並聽取當事人、代理人、辯護
    人及輔佐人之意見後，裁定進行簡式審判程序。」刑事訴訟
    法第273 條之1 定有明文。查本件被告所犯上開刑法第320
    條第1 項之竊盜罪，非最輕本刑為3 年以上有期徒刑之罪，
    且被告於本院94年7 月14日審判程序進行中，復就被訴之事
    實為有罪之陳述，經告知被告簡式審判程序之旨，被告及公
    訴人對於本件改依簡式審判程序審理亦分別表示同意與無意
    見，是本院即依刑事訴訟法第455 條之1 第3 項準用第364
    條及前揭規定，裁定本件進行簡式審判程序，附此敘明。
據上論斷，應依刑事訴訟法第455 條之1 第1 項、第3 項、第36
9 條第1 項前段、第364 條、第273 條之1 第1 項、第299 條第
1 項前段，刑法第56條、第320 條第1 項、第47條、第41條第1
項前段，罰金罰鍰提高標準條例第1 條前段、第2 條，判決如主
文。
本案經檢察官楊仲農到庭執行職務。
中　　華　　民　　國　　94　　年　　7 　　月　　28　　日
                  刑事第七庭  審判長法　官  陳恒寬
                                    法　官  許必奇
　　　　　　　　　　　              法　官  吳佳穎
以上正本證明與原本無異
不得上訴。
                                    書記官　呂妍旻
中　　華　　民　　國　　94　　年　　7 　　月　　28　　日
附錄本案論罪科刑法條全文：
中華民國刑法第320條
意圖為自己或第三人不法之所有，而竊取他人之動產者，為竊盜
罪，處5年以下有期徒刑、拘役或5百元以下罰金。
意圖為自己或第三人不法之利益，而竊佔他人之不動產者，依前
項之規定處斷。
前二項之未遂犯罰之。
